【裁判字號】    95,易,4
【裁判日期】    950207
【裁判案由】    毒品危害防制條例
【裁判全文】
臺灣板橋地方法院刑事判決                 95年度易字第4號
公  訴  人  臺灣板橋地方法院檢察署檢察官
被      告  甲○○
                    （另案
上列被告因違反毒品危害防制條例案件，經檢察官提起公訴（94
年度毒偵字第6778號），被告於本院準備程序中就被訴事實為有
罪之陳述，經本院合議庭裁定由受命法官獨任進行簡式審判程序
，並判決如下：
    主  文
甲○○施用第二級毒品，累犯，處有期徒刑伍月，如易科罰金，
以參佰元折算壹日。扣案之第二級毒品安非他命肆小包（驗餘後
毛重玖點零柒玖公克）沒收銷燬之；吸食器壹組（含玻璃球頭參
個）沒收。
    事  實
一、甲○○曾因違反槍砲彈藥刀械管制條例、妨害自由案件，於
    民國八十五年五月十七日經台灣高等法院高雄分院以八十五
    年度上訴字第四八三號判處有期徒刑一年六月、一年二月，
    並定其應執行之刑為有期徒刑二年六月確定，甫於九十三年
    八月十四日縮短刑期假釋並付保護管束期滿執行完畢（於本
    件構成累犯）。其間，復因施用第一、二級毒品案件，經台
    灣高雄地方法院以九十一年度毒聲字第二七二九號裁定送台
    灣高雄看守所附設勒戒處所觀察、勒戒後，認無繼續施用毒
    品傾向，於九十一年六月十三日釋放出所，由台灣高雄地方
    法院檢察署檢察官於九十一年六月十二日以九十一年度毒偵
    字第二０三一號為不起訴處分確定。詎甲○○仍不知悔改，
    竟基於施用第二級毒品安非他命之犯意，於上開觀察、勒戒
    執行完畢釋放後五年內，於九十四年十一月八日上午六時許
    ，在高雄市○○區○○路一九二巷五號三樓之二住處，施用
    第二級毒品安非他命一次。嗣於同日下午十五時四十分許，
    為警在上址住處查獲，並扣得第二級毒品安非他命四小包（
    毛重九點一公克）、吸食器一組（含玻璃球頭三個）。
二、案經內政部警政署鐵路警察局第一警務段報請臺灣板橋地方
    法院檢察署檢察官偵查後起訴。
    理  由
一、上揭事實，業據被告甲○○於警詢、檢察官偵查及本院準備
    程序、審理時均坦承不諱。且被告為警查獲時所採集之尿液
    ，經送交臺灣檢驗科技股份有限公司，以酵素免疫分析法（
    EIA）初 步檢驗，並以氣相層析質譜儀法（GC/MS）確 認檢
    驗結果，呈安非他命類陽性反應等情，有該公司九十四年十
    一月二十一日濫用藥物尿液檢驗報告一紙附卷可稽。又扣案
    之透明結晶體四小包（原毛重九點一公克、驗餘後毛重九點
    零七九公克），經抽取其中一小包送交臺灣檢驗科技股份有
    限公司檢驗結果，確呈安非他命類陽性反應，亦有該公司九
    十四年十一月十八日濫用藥物檢驗報告一件在卷足憑。此外
    ，復有被告所有供本件施用毒品所用之吸食器一組（含玻璃
    球頭三個）扣案可資佐證。綜上，被告上開自白核與事實相
    符，堪予採信。此外，被告前因施用第一、二級毒品案件，
    經台灣高雄地方法院以九十一年度毒聲字第二七二九號裁定
    送台灣高雄看守所附設勒戒處所觀察、勒戒後，認無繼續施
    用毒品傾向，於九十一年六月十三日釋放出所，由台灣高雄
    地方法院檢察署檢察官於九十一年六月十二日以九十一年度
    毒偵字第二０三一號為不起訴處分確定，有臺灣高等法院被
    告前案紀錄表、台灣高雄地方法院檢察署九十一年度毒偵字
    第二０三一號不起訴處分書電腦查詢系統列印資料、法務部
    全國檢察官線上查詢刑案人犯在監所最新資料報表各一份在
    卷足憑，是被告於經觀察、勒戒執行完畢釋放後五年內，再
    犯本件施用毒品犯行至明。本件事證明確，被告犯行已堪認
    定，應依法論科。
二、查安非他命為毒品危害防制條例第二條第二項第二款所明定
    之第二級毒品，依法不得持有及施用。核被告甲○○所為，
    係犯毒品危害防制條例第十條第二項之施用第二級毒品罪。
    被告施用第二級毒品安非他命前、後，其持有第二級毒品安
    非他命之低度行為，為其施用之高度行為所吸收，不另論罪
    。又被告前因違反槍砲彈藥刀械管制條例、妨害自由案件，
    於八十五年五月十七日經台灣高等法院高雄分院以八十五年
    度上訴字第四八三號判處有期徒刑一年六月、一年二月，並
    定其應執行之刑為有期徒刑二年六月確定，甫於九十三年八
    月十四日縮短刑期假釋並付保護管束期滿執行完畢等情，有
    臺灣高等法院被告前案紀錄表一份在卷可參，其受有期徒刑
    之執行完畢後，五年內再犯有期徒刑以上之本罪，為累犯，
    應依刑法第四十七條之規定加重其刑。爰審酌被告前因施用
    毒品，曾獲不起訴處分之寬典，仍不能戒除毒癮，再次漠視
    法令禁制而犯本案，顯見其自制力薄弱，惟其施用毒品所生
    之危害，實以自戕身心健康為主，兼衡被告素行資料、犯罪
    之動機、目的、手段、智識程度、生活狀況及犯罪後已坦承
    犯行等一切情狀，量處如主文所示之刑，並諭知易科罰金之
    折算標準，以示懲儆。
三、扣案之第二級毒品安非他命四小包（驗餘後毛重九點零七九
    公克），因無法將安非他命與包裝袋析離，是不問屬於被告
    與否，均依毒品危害防制條例第十八條第一項前段之規定宣
    告沒收銷燬之。另扣案之吸食器一組（含玻璃球頭三個），
    為被告所有供本件施用毒品犯罪所用之物，業經其供明在卷
    ，應依刑法第三十八條第一項第二款規定宣告沒收。
據上論斷，應依刑事訴訟法第二百七十三條之一第一項、第二百
九十九條第一項前段，毒品危害防制條例第十條第二項、第十八
條第一項前段，刑法第十一條前段、第四十七條、第四十一條第
一項前段、第三十八條第一項第二款，罰金罰鍰提高標準條例第
二條，判決如主文。
本案經檢察官王聖涵到庭執行職務。
中    華    民    國    95    年    2     月    7     日
                        刑事第七庭  法  官  崔玲琦
上列正本證明與原本無異。
如不服本判決，應於判決送達後十日內向本院提出上訴狀 (應附
繕本)， 上訴於臺灣高等法院。
中    華    民    國    95    年    2     月    7     日
                                    書記官  謝秀青
附錄本案論罪科刑法條全文：
毒品危害防制條例第十條
施用第一級毒品者，處六月以上五年以下有期徒刑。
施用第二級毒品者，處三年以下有期徒刑。


司法院資訊處製作；財團法人民間司法改革基金會備份。
